【裁判字號】    97,交聲,16
【裁判日期】    970201
【裁判案由】    違反道路交通管理處罰條例聲明異議
【裁判全文】
臺灣花蓮地方法院交通事件裁定          97年度交聲字第16號
原處分機關  交通部公路總局臺北區監理所花蓮監理站
異  議  人
即受處分人  甲○○
上列異議人因違反道路交通管理處罰條例案件，對於交通部公路
總局臺北區監理所花蓮監理站於民國96年12月11日所為之處分（
原處分案號：花監違字第裁44－P00000000 號），聲明異議，本
院裁定如下：
    主  文
異議駁回。
    理  由
一、原處分意旨略以：異議人即受處分人甲○○於民國96年8 月
    28日下午12時40分許，騎乘車牌號碼AR5-377 號重型機車，
    行經臺九線福昌路口時，因駕車行經有燈光號誌管制之交叉
    路口闖紅燈之違規，經花蓮縣警察局吉安分局員警乙○○掣
    單舉發，有花蓮縣警察局96年8月28日花警交字第P00000000
    號舉發違反道路交通管理事件通知單（下簡稱舉發通知單）
    1 紙在卷可考，其違反道路交通管理處罰條例第53條第1 項
    之規定，復未依期限自動繳納，原處分機關乃於96年12月11
    日裁罰4500元，並依同條例第63條第1項第 3款記違規點數3
    點。
二、異議意旨略以：伊於上開時地，係因趕著帶小孩去註冊，故
    情急下始隨前車違規闖紅燈左轉，伊向員警解釋，警員仍開
    立舉發通知單，伊當場詢問警員罰鍰金額若干，警員回覆稱
    「不知道，會再通知」，並詢問伊要否簽名，伊在舉發通知
    單上簽名後，便將該通知單收入包包內，而未閱該通知單上
    所載內容，嗣後伊久候罰鍰通知未果，始知罰單不會另行通
    知，故因員警上開說詞，致伊因等待通知而逾期加罰，且簽
    名不代表簽收，故就罰單逾期加罰部分，不應由伊負責，為
    此具狀聲明異議，請求撤銷原處分云云。
三、按汽車駕駛人，行經有燈光號誌管制之交岔路口闖紅燈者，
    處新臺幣1800元以上5400元以下罰鍰；又按汽車駕駛人，違
    反道路交通管理處罰條例第53條者，除依原條款處罰鍰外，
    並記違規點數3點，道路交通管理處罰條例第53條第1項、第
    63條第1項第3款分別定有明文。又按車輛面對圓形紅燈時，
    仍逕予穿越路口至主要銜接路段，不論其係左轉、直行、迴
    轉，均屬闖紅燈之行為。
四、經查：異議人騎乘車牌號碼AR5-377 號重型機車，於上開時
    、地，因行經有燈光號誌管制之交岔路口闖紅燈違規左轉，
    為花蓮縣警察局吉安分局員警乙○○當場掣單舉發，並已將
    舉發通知單交異議人簽名後令其收受等情，為異議人所不爭
    執，並有花蓮縣警察局96年8月28日花警交字第P00000000號
    舉發違反道路交通管理事件通知單被通知人收執聯、移送受
    理機關存查聯各1 紙在卷可稽，是上開舉發通知單業已合法
    送達於異議人，又舉發通知單本係用以通知異議人交通違規
    之事實，且觀諸卷附舉發通知單背面「郵繳或向經委託代收
    之機構繳納交通違規罰鍰須知」，亦已載明教示異議人於應
    到案時間內，得依何規定、以何方式繳納罰鍰結案，異議人
    自應循上開規定繳納罰鍰。至異議人雖辯稱因員警告知錯誤
    ，致其逾期超罰云云，惟員警有無告知異議人如何繳納罰鍰
    或罰鍰金額若干，本非法律上科處交通違規行為人罰鍰金額
    所應踐行之要件，是本件舉發通知單既已合法送達異議人收
    受，異議人即無從以員警未告知罰鍰金額或告知錯誤，解免
    其因可歸責於己之疏忽，而逾越應到案期限致原處分機關依
    違反道路交通管理事件統一裁罰標準表規定所科之罰鍰。本
    件事證明確，異議人違規行為堪以認定，原處分機關依據上
    述規定所為之處分，要無違誤。本件異議為無理由，應予駁
    回。
據上論斷，應依道路交通案件處理辦法第19條，裁定如主文。
中    華    民    國    97    年    2     月    1     日
                  交通法庭  法  官  吳韻馨
上列正本證明與原本無異。
如對本裁定不服，應於送達後5日內，向本院提出抗告狀（應抄
附繕本）。
中    華    民    國    97    年    2     月    1     日
                            書記官


司法院資訊處製作；財團法人民間司法改革基金會備份。
